【裁判字號】    92,易,203
【裁判日期】    920321
【裁判案由】    竊盜
【裁判全文】
臺灣彰化地方法院刑事判決                          九十二年度易字第二三號
    公  訴  人  臺灣彰化地方法院檢察署檢察官
    被      告  丙○○
右列被告因竊盜案件，經檢察官聲請簡易判決處刑（九十一年度偵字第五八八八號）
，本院改依通常程序審理，判決如左：
    主      文
丙○○連續攜帶兇器竊盜，累犯，處有期徒刑拾月。
    事      實
一、丙○○（原名陳一偉）前因偽造貨幣案件，經本院以八十七年度訴字第四六九號
    判決判處有期徒刑三年六月確定，於民國八十九年十月六日假釋出獄，至九十一
    年三月十五日假釋期滿未經撤銷，以已執行完畢論。詎仍不知悔改，因欠缺車輛
    代步使用，竟基於意圖為自己不法所有之概括犯意，（一）先於九十一年八月二
    十四日晚間十一時許，攜帶其所有客觀上足供作為兇器使用之固定扳手一支（未
    扣案），在彰化縣溪湖鎮○○里○○○路二號前，竊取丁○○所有之車號ＱＣ─
    八一三三號自小客車之車牌二面得手。（二）丙○○又承續上開概括犯意，於九
    十一年八月二十九日凌晨一至二時許，在彰化縣田中鎮○路里○○路二五六巷內
    ，以自備鑰匙一支竊取乙○○所有之車牌號碼ＱＡ─六一六七號自小客車得手（
    該車價值據乙○○稱約為新台幣四萬元）。（三）丙○○復承續上開概括犯意，
    再於九十一年八月二十九日凌晨五時許，在彰化縣田尾鄉○○村○○路○段二０
    六巷十一號前，以上開乙○○失竊車內所遺留、客觀上足供作為兇器使用之固定
    扳手一支（未扣案），竊取邱淑慧所有並由其媳婦甲○○管領使用之車號ＱＵ─
    二三０八號自小客車之車牌二面得手，並將車號ＱＵ─二三０八號車牌懸掛於前
    揭竊得之乙○○車上，藉以躲避員警追查，而車號ＱＣ─八一三三號車牌則放置
    於該車後行李箱內。嗣於九十一年八月三十一日下午五時四十分許，丙○○駕駛
    前揭乙○○所失竊之自小客車行經彰化縣二林鎮○○里○○路一八之六號前時，
    為警察覺可疑而當場查獲。
二、案經彰化縣警察局二林分局報請臺灣彰化地方法院檢察署檢察官偵查後，聲請簡
    易判決處刑，由本院改依通常程序審理。
    理      由
一、右揭事實，業據被告丙○○於偵查及本院審理時坦承不諱，核與被害人丁○○、
    乙○○、甲○○指訴情節相符，並有贓物認領保管單三份、贓物照片四張、車輛
    竊盜、車牌失竊資料個別查詢報表─查詢車輛認可資料三份、行車執照影本三份
    在卷可稽，足證被告前揭自白應屬實情。而被告持以行竊ＱＣ─八一三三號、Ｑ
    Ｕ─二三０八號車牌所使用之固定扳手，一般均為金屬製成，材質鈍重，以之揮
    舞攻擊他人之身體，自足以造成他人受傷甚至死亡，客觀上顯可作為兇器使用，
    應無疑義。本案事證已臻明確，被告犯行至堪認定。
二、核被告丙○○就犯罪事實（一）、（三）部分，係持客觀上足供作為兇器之固定
    扳手竊取他人車牌，所為係犯刑法第三百二十一條第一項第三款之攜帶兇器加重
    竊盜罪；至其就犯罪事實（二）部分，則係以自備鑰匙竊取他人自小客車，所為
    係犯刑法第三百二十條第一項之普通竊盜罪。公訴意旨對於被告上開二次竊盜車
    牌部分，疏未究明其有無使用兇器為之，而逕依同法第三百二十條第一項之普通
    竊盜罪名據以起訴，似嫌未洽，惟其社會基本事實均屬同一，本院仍應予以審理
    ，並變更該二次竊盜犯行之起訴法條，附此敘明。又被告先後所為三次竊盜犯行
    ，時間緊接，方法相同，觸犯基本構成要件相同之罪名，顯係基於概括犯意反覆
    為之，應依連續犯之規定論以情節較重之攜帶兇器加重竊盜一罪，並依法加重其
    刑（最高法院六十七年度第六次暨第七次刑庭庭推總會議決議參照）。查被告前
    因偽造貨幣案件，經本院以八十七年度訴字第四六九號判決判處有期徒刑三年六
    月確定，於八十九年十月六日假釋出獄，至九十一年三月十五日假釋期滿未經撤
    銷，以已執行完畢論，有臺灣高等法院被告全國前案紀錄表及刑案資料查註紀錄
    表在卷可按，其受有期徒刑之執行完畢，五年內再犯本件法定本刑有期徒刑以上
    之罪，為累犯，應依法遞加其刑。爰審酌被告僅因貪圖一己往來交通之便，竟率
    然侵犯他人財產權益，竊取他人所有之汽車及車牌，致使被害人蒙受財產損失及
    生活不便，被告所為至有未洽；惟念及被告於偵查及本院審理時尚知坦承犯行，
    態度非無足取，及其犯罪動機、手段、目的、犯罪所生危害程度、失竊車輛之價
    值多寡、被告具有國中畢業學歷之智識程度等一切情狀，量處如主文所示之刑，
    以示懲儆。
據上論斷，應依刑事訴訟法第四百五十二條、第二百九十九條第一項前段、第三百條
，刑法第五十六條、第三百二十一條第一項第三款、第四十七條，判決如主文。
本案經檢察官許嘉龍到庭執行職務。
中    華    民    國    九十二      年      三      月      二十一      日
                                臺灣彰化地方法院刑事第三庭
                                    法      官  高  文  崇
右正本證明與原本無異。
如不服本判決，應於判決送達後十日內向本院提出上訴狀( 須附繕本 )。
告訴人或被害人對於判決如有不服具備理由請求檢察官上訴者，其上訴期間之計算係
以檢察官收受判決正本之日期為準。
                                    法院書記官  謝  志  鑫
中    華    民    國    九十二      年      三      月      二十五      日
刑法第三百二十一條第一項第三款：
犯竊盜罪而有左列情形之一者，處六月以上五年以下有期徒刑：
三、攜帶兇器而犯之者。


司法院資訊處製作；財團法人民間司法改革基金會備份。
